【裁判字號】    95,裁,2050
【裁判日期】    950914
【裁判案由】    娛樂稅
【裁判全文】
最  高  行  政  法  院  裁  定
                                     95年度裁字第02050號
抗  告  人  烏來觀光事業股份有限公司
代  表  人  甲○○
訴訟代理人  巫坤陽  律師
上列抗告人因與相對人臺北縣政府稅捐稽徵處間娛樂稅事件，對
於中華民國94年12月9日臺北高等行政法院94年度簡字第430號裁
定提起抗告，本院裁定如下︰
    主  文
抗告駁回。
抗告訴訟費用由抗告人負擔。
    理  由
一、按抗告法院認抗告為不合法或無理由者，應為駁回抗告之裁
    定。
二、原裁定以：對於本件抗告人因娛樂稅事件，係於民國（下同
    ）93年12月9日收受相對人93年12月6日北稅法字第09301389
    35號復查決定書，此有蓋有抗告人公司大小章之相對人送達
    證書回執影本附訴願卷內可稽；徵諸行政程序法第68條第1
    項規定，送達由行政機關自行或交由郵政機關送達；是相對
    人派員送達複查決定書，於法亦屬有據；又針對抗告人指摘
    送達日期填載不實乙節，據相對人所屬新店分處，於94年11
    月21日以北稅新二字第0940031706號函覆相對人稱：「…查
    烏來觀光事業股份有限公司復查決定書之送達，本分處承辦
    人員於簽收公文後，為保障納稅人權益及公文時限，均由承
    辦人親自送達，於到達公司時檢視當時確實時間填記送達時
    間年、月、日、午、時、分，再請公司人員蓋章簽收，返回
    辦公室後隨即將送達證書影本呈報鈞處核備；本案送達證書
    經承辦人於93年12月9日上午11時20分親自送達，隨即以93
    年12月9日北稅新二字第0930028551號函…呈送鈞處…。」
    此有相對人所屬新店分處94年11月21日以北稅新二字第0940
    031706號函、93年12月9日北稅新二字第0930028551號函（
    93年12月13日發文）及該送達證書影本等附原審卷可稽；足
    徵該送達證書所載送達日期，並無不實情事；倘如抗告人所
    指係相對人送達人員倒填日期，實際上抗告人係94年1月4日
    始收受復查決定書云云；則送達人員如何能於93年12月13日
    即將該送達證書函送相對人機關；至抗告人所提其公司收文
    簿，乃其內部登載文件，要難據為復查決定書送達日期之認
    定；抗告人上揭主張，容非可採，其聲請通知相對人送達人
    員到庭訊問，核無必要。則抗告人提起本件訴訟，即非合法
    等情，因而裁定駁回抗告人在原審之訴。
三、抗告意旨略謂：抗告人職員收受本案復查決定書時，係將公
    司大小章交由相對人承辦人員藍永錫自行蓋章。而相對人於
    訴願程序提出之送達證書，其上之收受日期93年12月9日，
    亦係由該承辦人員事後自行偽造填載，抗告人已對相對人承
    辦人員藍永錫提起偽造文書之刑事告訴，依法應裁定停止本
    件訴訟程序。再者，相對人於原審提出之93年12月9日北稅
    新二字第0930028551號函，係函稿而非正式函文，原裁定未
    能依職權調查上開事實，顯有判決違背法令之處云云。
四、本院查：相對人之承辦人送達復查決定書後，旋於93年12月
    13日由相對人所屬新店分處發文將送達證書影本檢送相對人
    ，此亦有該分處93年12月9日北稅新2字第0930028551號函（
    93年12月13日發文）附原審卷可按，足認抗告人不可能於94
    年1月4日始收到本案復查決定書，從而抗告意旨所述顯與事
    實不符，自無足採，經核原裁定於法並無不合，其抗告難認
    有理由，應予駁回。
五、依行政訴訟法第104條、民事訴訟法第95條、第78條，裁定
    如主文。
中    華    民    國    95    年    9     月    14    日
                  第五庭審判長法  官  鄭  淑  貞
                              法  官  黃  合  文
                              法  官  吳  明  鴻
                              法  官  林  茂  權
                              法  官  鄭  小  康
以  上  正  本  證  明  與  原  本  無  異
中    華    民    國    95    年    9     月    15    日
                              書記官  蘇  金  全


司法院資訊處製作；財團法人民間司法改革基金會備份。
